# 请教版主：长期股权投资后续计量方法选择问题

提问人：abyzshu 时间：2018-01-24 23:31:44
问题：A公司原持有B公司30%股权，之前采用权益法核算长期股权投资，今年甲集团购买A公司100%股权，同时甲集团购买B公司70%股权，请教版主： 1 后续A¥B公司均为甲集团子公司， 1 、那么A公司在资产负债表日应采用何种方法核算对B公司的30%股权（成本法？权益法？）？ 2 、甲集团在最终合并报表时候采用什么方法（交互分配法？库存股法？）求助！！！万分感谢！！！

回答人：chenyiwei
1 、A公司应当考虑此次收购后，其本身已经是甲集团全资子公司，还能否为了自身独立的利益而独立对B具有重大影响，一般理解很可能此时已没有重大影响，后续应改按金融资产模式核算。 2 、因为没有循环持股，所以不存在交互分配法还是库存股法的问题。